Sebastian Ignacio Molina Bastidas

+56 9 66511688

sebastianmolina.b7@gmail.com

RESUMEN

Ingeniero civil informático, con más de dos años de experiencia, titulado con distinción en la Universidad Austral de Chile, con desempeño en el área de desarrollo de software, apasionado por el front-end, la experiencia y la interfaz del usuario, buen team-player, autodidacta, amante del diseño gráfico y siempre al tanto de las últimas tendencias tecnológicas.

EXPERIENCIA LABORAL

Proyecto Turismo - VASS Consultoría de Sistemas Chile Ltda.

Septiembre 2023 - Febrero 2024 | Área: Desarrollado de Software | Cargo: Desarrollador Front-End | Cliente: Caja Los Andes

Desempeño y funciones:

• En este lapso obtuve el cargo de desarrollador front-end para el proyecto de turismo, donde se creaban widgets de Modyo junto con un grupo de trabajo para la creación de una plataforma dinámica informativa.

Proyecto Web-Corredores - VASS Consultoría de Sistemas Chile Ltda.

Agosto 2022 - Agosto 2023 | Área: Desarrollado de Software | Cargo: Desarrollador Front-End | Cliente: Consorcio

Desempeño y funciones:

• En este lapso obtuve el cargo de desarrollador front-end y en este se desarrollaban widgets de Modyo y componentes para el sitio de web-corredores.

Proyecto Web-Empresas - VASS Consultoría de Sistemas Chile Ltda.

Abril - Julio, 2022 | Área: Desarrollo de Software | Cargo: Desarrollador Front-End | Cliente: Consorcio

Desempeño y funciones:

 En este lapso obtuve el cargo de desarrollador front-end, además del desarrollo de widgets y componentes, se tuvo que realizar documentaciones para la plataforma Modyo, ya que era un proyecto creado desde cero enfocado en la creación de una plataforma para seguros de empresas.

Trabajo independiente Diseño gráfico

2010 - 2020 | Área: Diseño gráfico | Cargo: Diseñador gráfico

Desempeño y funciones:

- Esta experiencia me permitió desarrollar habilidades que posteriormente serían fundamentales para mi transición a Frontend Developer, como la comprensión de diseño visual, manejo de herramientas de diseño y sensibilidad estética.
- Amplia experiencia colaborando con diversas empresas y clientes individuales, gestionando proyectos desde la conceptualización hasta la entrega final.

ESTUDIOS

Titulaciones

Titulación: Ingeniero Civil Informática
Tipo de titulación: Ciclo formación superior
Centro: Universidad Austral de Chile

Certificaciones

- Comunicación avanzada: Escucha Activa, Empatía y Asertividad
- TypeScript: sin fronteras
- ReactJS y Redux: Experto en Front-End en español
- Vue.js: De cero a experto
- Diseño Ux: Experiencia de Usuario UX/UI + Figma 2023
- Máster en CSS: Responsive, SASS, Flexbox, Grid y Bootstrap

Otros Conocimientos

- Curso Typescript, Angular y Storage-firebase
- Curso Agile Project Management: Agile, Scrum y XP
- Curso JavaScript, Bootstrap, Tailwind CSS y PHP
- Curso Introducción completa a Html y Html 5

Herramientas Informáticas y diseño

- Jira
- Git
- APIs REST
- AXIOS
- DXP Modyo
- Adobe Photoshop

OTROS

- Inglés: Nivel básico. Especialidad en inglés técnico relativo a la informática.
- Pasatiempos: Gimnasio, Pasear en bicicleta, Pin-Pong

REDES PROFESIONALES

- Portfolio: https://sebastian-molina.netlify.app
- LinkeInd: https://www.linkedin.com/sebastianmolina
- Github: https://github.com/sebastianimb
- Flickr: https://www.flickr.com/cheesterworks